臺灣高雄地方法院刑事判決
110年度訴字第15號
公  訴  人  臺灣高雄地方檢察署檢察官  
被      告  曾建豪


                    （另案在法務部○○○○○○○○○執行中）
            曾志圍


共      同
指定辯護人  本院公設辯護人黃秋葉
上列被告因違反毒品危害防制條例案件，經檢察官提起公訴（10
9年度偵字第6853號、109年度偵字第17329號），本院判決如下
：
    主  文
乙○○犯如附表一編號1、2所示之貳罪，各處如附表一編號1、2「
宣告刑」欄所示之刑。應執行有期徒刑捌年貳月。
甲○○犯如附表一編號2至6所示之伍罪，各處如附表一編號2至6「
宣告刑」欄所示之刑及沒收。不得易科罰金部分（即附表一編號
2、3、4、5部分）應執行有期徒刑陸年。
    事  實
一、乙○○與甲○○均明知海洛因、甲基安非他命分別係毒品危害防
    制條例第2條第2項第1、2款所列管之第一級、第二級毒品，
    不得販賣、持有，竟各自單獨或共同為下列犯行：
  ㈠乙○○、丙○○（丙○○所涉共同販賣第一級毒品犯行，另經本院
    以109年度訴字第824號判決判處有期徒刑7年8月確定）共同
    意圖營利，基於販賣第一級毒品海洛因之犯意聯絡，於附表
    一編號1所示之時間、地點，以附表一編號1所示之價格數量
    及分工交易方式，共同販賣海洛因予吳明和1次。
  ㈡甲○○、乙○○共同意圖營利，基於販賣第二級毒品甲基安非他
    命之犯意聯絡，於附表一編號2所示之時間、地點，以附表
    一編號2所示之價格數量及分工交易方式，共同販賣甲基安
    非他命予真實姓名年籍均不詳、綽號「小周」之成年男子（
    無證據證明係未成年人）1次。
  ㈢甲○○意圖營利，基於販賣第二級毒品甲基安非他命之各別犯
    意，分別於附表一編號3、4、5所示之時間、地點，以附表
    一編號3、4、5所示之價格數量及交易方式，販賣甲基安非
    他命予蘇偉凱3次。
  ㈣甲○○基於持有第一級毒品海洛因之犯意，於附表一編號6即10
    9 年3月30日6時許，在高雄市中華五路正勤社區旁之統一超
    商，向真實姓名年籍均不詳、綽號「鴨哥」之成年男子取得
    如附表二編號1、2所示之第一級毒品海洛因2 小包而持有之
    。嗣於同日13時44分許，經高雄市政府警察局刑事警察大隊
    持搜索票至高雄市○○區○○○路00巷0號之7四樓甲○○住處搜索
    ，扣得甲○○所有如附表二所示之物，始查悉上情。
二、案經高雄市政府警察局刑事警察大隊報告臺灣高雄地方檢察
    署檢察官偵查起訴。
    理  由
一、證據能力
    本判決所引具有傳聞證據性質之證據資料，經當事人、辯護
    人於本院審判期日同意為證據使用（見本院卷第297至298頁
    ），是其縱無刑事訴訟法第159 條之1 至第159 條之4 或其
    他傳聞法則例外之情形，亦經本院審酌該證據作成之情況，
    既無違法取得情事，復無證明力明顯過低等情形，以之作為
    證據為適當，應認為均有證據能力。
二、認定事實所憑之證據及理由
　㈠上開事實，業經被告乙○○、甲○○於警詢、偵查中及本院審理
    中均坦承在卷（見警卷一第51至84頁、偵卷一第136頁，本
    院卷第260至261頁），核與證人即另案被告丙○○於另案警詢
    之證述、證人蔡國偉、證人即購毒者吳明和、蘇偉凱於警詢
    之證述相符（見另案之高雄市政府警察局刑事警察大隊市警
    刑大偵1字第10972621300號卷一第105頁，警卷一第91至97
    、107至115、131至135頁，本院卷第103至109頁），並有搜
    索票、搜索扣押筆錄、扣押物品目錄表（見警卷一第147至1
    54頁）、丙○○所持門號0000000000號與吳明和所持門號0000
    000000號於108年12月31日之通訊監察譯文、本院109年2月6
    日雄院和刑109聲監可11字第43號函、指認犯罪嫌疑人紀錄
    表（吳明和指認乙○○、丙○○）、手機翻拍照片1張、本院109
    年度訴字第824號刑事判決【丙○○關於附表一編號1犯行之確
    定判決】（見本院卷第99、101、103至105、115、207至220
    頁）、甲○○所持門號0000000000號與乙○○所持門號00000000
    00號於109年3月8日之通訊監察譯文、本院109年聲監字第90
    號通訊監察書、經甲○○、乙○○指認之監視器畫面、經蔡國偉
    指認之監視器畫面、甲○○所持門號0000000000號行動電話與
    蔡國偉於109年3月8日以LINE聯絡之畫面截圖、蔡國偉行動
    電話門號0000000000於109年3月8日13時許之基地台位址（
    見警卷一第13、26至27、15至16、85至86、99至101、137頁
    ，本院卷第123至124頁）、甲○○所持門號0000000000號行動
    電話與蘇偉凱聯絡交易毒品之畫面截圖、尿液送檢人真實姓
    名代號對照表、正修科技大學超微量研究科技中心尿液檢驗
    報告（檢體編號： L00-000-00）【蘇偉凱】（見警一卷第3
    7至39頁，偵卷一第143至145頁） 等件在卷可參，及如附表
    二編號1、2、5、6所示之物扣案為憑。又扣案如附表二編號
    1、2所示被告甲○○持有之物，經檢驗均含有第一級毒品海洛
    因成分（檢驗結果詳如附表二編號1、2之備註欄所示），有
    高雄市立凱旋醫院109年5月4日濫用藥物成品檢驗鑑定書在卷
    可憑（見偵卷一第87頁）。再被告甲○○、乙○○均坦承有藉上
    開販毒行為牟利之營利意圖（見本院卷第260至261頁），可
    見被告2人係為經濟誘因而販毒，則被告2 人主觀上具有營
    利意圖，足以認定。
　㈡綜上，本案事證明確，被告2人上開犯行均堪認定，均應依法
    論科。
三、論罪科刑
　㈠新舊法比較
　　按行為後法律有變更者，適用行為時之法律；但行為後之法
    律有利於行為人者，適用最有利於行為人之法律，刑法第2
    條第1項定有明文。查被告乙○○為附表一編號1、2之犯行後
    ，及被告甲○○為附表一編號2至6之犯行後，毒品危害防制條
    例第4條第1項、第2項之販賣第一級、第二級毒品罪、第11
    條第1項之持有第一級毒品罪、第17條第2項偵審自白之減刑
    等規定，已於109年1月15日修正公布，同年7月15日施行。
    修正後規定提高販賣第一級毒品罪（併科罰金部分）、販賣
    第二級毒品罪（有期徒刑及得併科罰金部分）、持有第一級
    毒品罪（併科罰金部分）之刑度；偵審自白之減刑要件亦趨
    嚴，由「偵查及審判中均自白」修正為「偵查及歷次審判中
    均自白」。經比較新舊法結果，修正後規定並無較有利於被
    告，依刑法第2條第1項前段規定，應適用被告乙○○、甲○○行
    為時即修正前之法律論處。
　㈡核被告乙○○就附表一編號1所為（即前開事實欄一、㈠部分）
    ，係犯修正前毒品危害防制條例第4條第1項之販賣第一級毒
    品罪；就附表一編號2所為（即前開事實欄一、㈡部分），係
    犯修正前毒品危害防制條例第4條第2項之販賣第二級毒品罪
    。被告甲○○就附表一編號2、3、4、5所為（即前開事實欄一
    、㈡、㈢部分），均係犯修正前毒品危害防制條例第4條第2項
    之販賣第二級毒品罪；就附表一編號6所為（即前開事實欄
    一、㈣部分），係犯修正前毒品危害防制條例第11條第1項之
    持有第一級毒品罪。被告乙○○就附表一編號1至2，被告甲○○
    就附表一編號2至5所示為供販賣而持有毒品之低度行為，分
    別均為嗣後販賣之高度行為所吸收，均不另論罪。被告乙○○
    就附表一編號1所示犯行，與丙○○有犯意聯絡及行為分擔，
    被告乙○○、甲○○就附表一編號2所示犯行，有犯意聯絡及行
    為分擔，應依刑法第28條規定，論以共同正犯。被告乙○○所
    犯販賣第一級毒品罪、販賣第二級毒品罪共2罪；被告甲○○
    所犯販賣第二級毒品罪4罪、持有第一級毒品1罪，均犯意各
    別，行為互殊，應予分論併罰。
　㈢刑之減輕事由
　⒈偵審自白減輕：
　　被告乙○○就附表一編號1、2所示販賣第一級、第二級毒品犯
    行，及被告甲○○就附表一編號2至5所示販賣第二級毒品犯行
    ，於偵查中及本院審理時均自白不諱，符合修正前毒品危害
    防制條例第17條第2 項之減刑要件，均應依該規定減輕其刑
    。
　⒉被告乙○○販賣第一級毒品部分（即附表一編號1部分），依刑
    法第59條酌減其刑：
    按販賣第一級毒品罪之法定刑為死刑或無期徒刑，然同為販
    賣第一級毒品之人，其原因動機不一，犯罪情節未必盡同，
    或有大盤毒梟者，亦有中、小盤之分，甚或僅止於吸毒者友
    儕間為求互通有無之有償轉讓者亦有之，其販賣行為所造成
    危害社會之程度自屬有異，法律科處此類犯罪，所設之法定
    最低本刑卻分別同為「死刑或無期徒刑」，不可謂不重。於
    此情形，倘依其情狀處以較輕之徒刑，即足以懲儆，並可達
    防衛社會之目的者，自非不可依客觀之犯行與主觀之惡性二
    者加以考量其情狀，是否有可憫恕之處，適用刑法第59條之
    規定酌量減輕其刑，期使個案裁判之量刑，能斟酌至當，符
    合比例原則。查被告乙○○確有如附表一編號1所示販賣第一
    級毒品之犯行，經本院認定如前，而毒品危害防制條例第4 
    條第1 項販賣第一級毒品罪之最輕法定本刑，並未區分犯罪
    者販賣之動機、其犯罪情節之輕重及危害社會之程度，一律
    均為無期徒刑，罪責甚重，衡以被告乙○○本次販賣之海洛因
    價格非高，販賣對象僅1人，且係於共犯丙○○無暇交付完成
    交易之情況下前往交付海洛因予購毒者，此與大量運輸、販
    賣毒品之大盤毒販惡性相較，尚難比擬，審酌被告乙○○此部
    分犯行，縱已依上開規定減輕其刑後最低法定本刑為有期徒
    刑15年，依其犯罪情狀實屬過重，是就被告乙○○如附表一編
    號1所示販賣第一級毒品之犯行，依刑法第59條、第60條之
    規定減輕其刑，以符刑罰之相當性原則。被告乙○○同時有偵
    審自白及刑法第59條之減輕事由，爰依刑法第70條之規定遞
    減其刑。
　⒊本件無毒品危害防制條例第17條第1項減刑規定之適用：
　　查被告甲○○雖曾於警詢時供稱毒品來源為「鴨哥」，惟經調
    閱「鴨哥」相關資料，無法查知該嫌真實年籍資料，故未續
    行偵辦，有高雄市政府警察局刑事警察大隊110年3月15日高
    市警刑大偵1字第11070572600號函暨所附職務報告附卷可憑
    （見本院卷第81至82頁），是本案未因被告甲○○之供述而查
    獲毒品來源，不符合毒品危害防制條例第17條第1項之規定
    ，無從適用該規定減免其刑。
　㈣量刑及定應執行刑
　　爰以行為人之責任為基礎，審酌被告乙○○、甲○○均明知毒品
    對於人體健康危害至鉅，為政府嚴令禁絕流通，竟仍販賣第
    一級或第二級毒品牟利，甲○○另持有第一級毒品2包，不但
    助長毒品泛濫，危害社會治安，亦侵蝕國家勞動生產力，影
    響層面非淺，誠應嚴厲譴責。惟念被告2人犯後均坦承犯行
    ，犯後態度尚可。兼衡其犯罪之動機、手段、參與分工程度
    、販賣毒品之種類、價量與交易情節、被告甲○○持有第一級
    毒品之數量、如臺灣高等法院被告前案紀錄表所示之前科素
    行，及被告2人於本院審理時自陳之學經歷、收入、家庭生
    活狀況（事涉個人隱私不予揭露，見本院卷第313頁）等一
    切情狀，就被告2人分別量處如附表一宣告刑欄所示之罪刑
    ，並就得易科罰金部分（被告甲○○如附表一編號6所示之罪
    ）依刑法第41條第1項前段諭知以新臺幣（下同）1,000元折
    算1日之易科罰金折算標準。又被告乙○○所犯如附表一編號1
    、2所示之罪、被告甲○○所犯如附表一編號2至5所示之罪共4
    罪，行為時間係集中於108年12月至109年3月間，合於刑法
    第50條第1項規定得併合處罰之情形，綜衡被告乙○○、甲○○
    所犯上開數罪之期間、罪質相同、販賣之人數及人次、所用
    之手段及整體法益侵害性等整體犯罪情狀，依刑法第51條第
    5款數罪併罰定執行刑之立法方式採限制加重原則，分別定
    其應執行之刑如主文第一項、第二項所示，以資懲儆。
四、沒收部分
　㈠扣案之毒品
  ⒈扣案如附表二編號1、2所示毒品，經送鑑驗含有第一級毒品
    海洛因成分，有上揭高雄市立凱旋醫院濫用藥物成品檢驗鑑
    定書在卷可佐，且係被告甲○○於109年3月30日非法取得後而
    持有之毒品，未及施用即遭查獲，業經被告甲○○坦認在卷（
    見本院卷第65頁），均依毒品危害防制條例第18條第1項前
    段規定，於被告甲○○所犯如附表一編號6所示持有第一級毒
    品之罪刑項下宣告沒收銷燬之，而其包裝袋因其內殘留微量
    毒品，難以析離，爰與所包裝之毒品整體同視，併予沒收銷
    燬。至鑑驗耗損部分之毒品，因已滅失，不另宣告沒收銷燬
    。
  ⒉扣案如附表二編號4所示錠劑經送鑑定，經抽驗其中一顆驗出
    含有第三級毒品硝甲西泮成分，有高雄醫學大學附設中和紀
    念醫院檢驗醫學部毒物室濫用藥物檢驗報告在卷可佐（見偵卷
    一第141頁），惟驗前淨重僅0.194公克，縱6顆錠劑加總結
    果，總純質淨重顯未達5公克以上，故不構成毒品危害防制
    條例第11條第5項之罪，而此部分既無處罰之明文，卷內復
    查無其他積極事證可認上開之物與本案犯行具關連性，尚乏
    沒收之依據及必要，故就扣案如附表二編號4所示之錠劑6顆
    ，爰不宣告沒收，應由檢察官另為適法之處理。
　㈡犯罪所用之物
　⒈扣案如附表二編號5所示之帳冊1本，係被告甲○○用於紀錄如
    附表一編號3、4、5所示販賣毒品予蘇偉凱之欠款情形所用
    之物，如附表二編號6所示之行動電話1支（含門號00000000
    00號SIM卡），為被告甲○○聯繫附表一編號2至5所示共4次販
    賣甲基安非他命所使用之手機，經被告甲○○自承在卷（見本
    院卷第65頁），復有前開通訊監察譯文、手機畫面截圖在卷
    可憑，均應依毒品危害防制條例第19條第1項規定，在被告
    甲○○所犯各該部分罪刑項下，諭知沒收。
　⒉被告乙○○為附表一編號2所示犯行持用之門號0000000000號行
    動電話並未扣案，固非不得依毒品危害防制條例第19條第1
    項規定沒收之，並依刑法第38條第4項規定，於全部或一部
    不能沒收或不宜執行沒收時追徵其價額，惟此等行動電話及
    門號SIM卡原可供一般日常生活聯絡使用，非屬違禁物或專
    供犯罪所用之物，不能認具社會危害性，且本案案發至今已
    經過相當期間，以電子通訊產品更迭快速，現存殘餘價值應
    甚低，爰考量「沒收有無助於犯罪之預防」、「欲沒收之客
    體替代性及經濟價值之高低」及「執行沒收之程序成本與目
    的有無顯失均衡」等節，認倘予宣告沒收或追徵，顯然欠缺
    刑法上之重要性，且為免將來執行困難及過度耗費公益資源
    ，爰依刑法第38條之2第2項規定，不予宣告沒收或追徵。
　㈢犯罪所得之沒收
　　本案販毒價金分別如附表一編號1至5所示，其中附表一編號
    1示價金2,000元由被告乙○○收取後轉交共犯丙○○，附表一編
    號2所示價金1,000元則未經收取，業經被告乙○○、甲○○於本
    院審理時供述明確（見本院卷第66頁），如附表一編號3、4
    、5所示價金則均由被告甲○○收取（各次收取金額如附表一
    編號3、4、5所示），經被告甲○○坦承在卷（見本院卷第67
    頁），均屬被告甲○○之犯罪所得，雖未扣案，仍應依刑法第
    38條之1第1項、刑法第38條之1第3項規定，分別在被告甲○○
    各該部分罪刑項下宣告沒收，於全部或一部不能沒收或不宜
    執行沒收時，追徵其價額。
　㈣扣案如附表二編號3所示之物，經核無證據足認與本案有關，
    爰不予宣告沒收。
五、退併辦部分
　　檢察官就109年度偵字第18976號併辦意旨書所載之被告乙○○
    涉有共同販賣第一級毒品罪嫌之犯罪事實（見本院卷第89至
    91頁），認與被告乙○○本案被訴部分為同一案件，應移送本
    院併案審理。惟併辦意旨書所載之販賣毒品時間、地點、購
    毒者均與起訴書所載犯罪事實不同，與本案顯非同一事實，
    亦無裁判上一罪之關係，本院自不得併予審理，應退由檢察
    官另為適法之處理。
據上論斷，應依刑事訴訟法第299條第1項前段，判決如主文。
本案經檢察官丁○○提起公訴，檢察官林敏惠到庭執行職務。
中　　華　　民　　國　　111 　年　　5 　　月　　31　　日
                  刑事第七庭   審判長法　官 林柏壽
　　　　　　　　　                   法  官 洪韻筑
　　　　　　　　　                   法  官 李宜穎
以上正本係照原本作成。
如不服本判決應於收受判決後20日內向本院提出上訴書狀，並應
敘述具體理由。其未敘述上訴理由者，應於上訴期間屆滿後20日
內向本院補提理由書(均須按他造當事人之人數附繕本)「切勿逕
送上級法院」。
因疫情而遲誤不變期間，得向法院聲請回復原狀。
中　　華　　民　　國　　111 　年　　5 　　月　　31　　日
                                     書記官 涂文豪
附表一：
編號 行為人 購毒者 販賣或持有時間（民國） 販賣或持有毒品之方式、種類、數量與金額（新臺幣） 宣告刑    販賣或持有地點    1 （即起訴書犯罪事實一） 乙○○、丙○○ （丙○○涉犯部分業經本院以109年度訴字第824判決處有期徒刑7年8月確定） 吳明和 民國108 年12月31日14時44分後不久 丙○○於108 年12月31日14時44分許，持用門號0000000000號行動電話，與吳明和使用其侄子吳俊毅名下門號0000000000號（起訴書誤載為吳明德名下門號，應予更正）行動電話聯絡毒品交易。丙○○旋指示乙○○於左列時間，前往左列地點，交付第一級毒品海洛因1 包（重量不詳）予吳明和，吳明和當場交付現金2,000元予乙○○，乙○○收取後將2,000元轉交予丙○○。 乙○○共同販賣第一級毒品，處有期徒刑柒年柒月。    高雄市○○區○○路00號吳明和住處     2 （即起訴書犯罪事實二） 甲○○、 乙○○ 與蔡國偉共乘同車，真實姓名年籍均不詳、綽號「小周」之成年男子  109年3月8日13時19分28秒連絡後未久 甲○○以不詳方式與真實姓名年籍均不詳、綽號「小周」之成年男子聯繫以1,000元交易甲基安非他命1小包事宜後，持用門號0000000000號行動電話登入通訊軟體LINE聯絡不知情之蔡國偉（起訴書誤載為接獲蔡國偉來電表示要購買毒品，應予更正）搭載「小周」，並於109年3月8日13時03分撥打乙○○持用之門號0000000000號手機指揮乙○○前往交付毒品予「小周」，嗣於左列時間，相約在左列地點，乙○○交付第二級毒品甲基安非他命1 小包予「小周」，惟「小周」尚未給付價金1,000 元。 甲○○共同販賣第二級毒品，處有期徒刑叁年玖月。扣案如附表二編號6所示之物沒收。 乙○○共同販賣第二級毒品，處有期徒刑叁年柒月。    高雄市鳳山區武慶二路56巷巷口附近之統一超商前     3 （即起訴書犯罪事實三、（一）） 甲○○ 蘇偉凱 109年3月17日17時許（起訴書誤載為同日20時許） 蘇偉凱以手機電話及簡訊與甲○○持用門號0000000000號行動電話聯繫以3,500元交易甲基安非他命半錢之事宜，於左列時間，相約在左列地點，甲○○交付第二級毒品甲基安非他命約半錢予蘇偉凱，蘇偉凱當場僅交付現金2,000 元予甲○○，事後匯款付清1,500元。 甲○○販賣第二級毒品，處有期徒刑叁年拾月。扣案如附表二編號5、6所示之物均沒收。未扣案之犯罪所得新臺幣叁仟伍佰元沒收，於全部或一部不能沒收或不宜執行沒收時，追徵其價額。    高雄市○○區○○○路00巷0○0號樓下中庭   4  （即起訴書犯罪事實三、（二）） 甲○○ 蘇偉凱 109年3月18日3時許 蘇偉凱以手機電話及簡訊與甲○○持用門號0000000000號行動電話聯繫以3,500元交易甲基安非他命半錢之事宜，於左列時間，相約在左列地點，甲○○交付第二級毒品甲基安非他命約半錢予蘇偉凱，蘇偉凱則將5,000元（含前次交易積欠之1,500元及本次價金3,500元），匯入甲○○借自不知情之曾連金名下之中華郵政000-0000000-00*****號帳戶（完整帳號詳卷，下稱曾連金郵局帳戶）內。 甲○○販賣第二級毒品，處有期徒刑叁年拾月。扣案如附表二編號5、6所示之物沒收。未扣案之犯罪所得新臺幣叁仟伍佰元沒收，於全部或一部不能沒收或不宜執行沒收時，追徵其價額。    高雄市○○區○○路000號5樓之2蘇偉凱住處   5  （即起訴書犯罪事實三、（三）） 甲○○ 蘇偉凱 109年3月25日2時許  蘇偉凱以手機電話及簡訊與甲○○持用門號0000000000號行動電話聯繫以7,000元交易甲基安非他命1錢之事宜，於左列時間，相約在左列地點，甲○○交付第二級毒品甲基安非他命約1錢予蘇偉凱，蘇偉凱則將價金7,000元匯入甲○○指定之上開曾連金郵局帳戶。 甲○○販賣第二級毒品，處有期徒刑肆年。扣案如附表二編號5、6所示之物均沒收。未扣案之犯罪所得新臺幣柒仟元沒收，於全部或一部不能沒收或不宜執行沒收時，追徵其價額。    高雄市○○區○○路000號5樓之2蘇偉凱住處   6  （即起訴書犯罪事實四） 甲○○  109年3月30日6時許起至同日13時44分許為警查獲時為止 甲○○於左列時間，在左列地點，無故向真實姓名年籍均不詳、綽號「鴨哥」之成年男子取得海洛因2包而持有之。 甲○○持有第一級毒品，處有期徒刑肆月，如易科罰金，以新臺幣壹仟元折算壹日。扣案如附表二編號1、2所示之物均沒收銷燬。    高雄市中華五路正勤社區旁之統一超商購入，在高雄市○○區○○○路00巷0號之7四樓住處查獲   

附表二：
高雄市政府警察局刑事警察大隊執行搜索扣押（本院109年聲搜字331號搜索票，警卷一第147頁） 執行時間：109年3月30日13時44分起至14時00分止 執行處所：高雄市○○區○○○路00巷0○0號4樓 受執行人：乙○○、甲○○    編號 扣案物品 備註 沒收與否  1 海洛因1包（含包裝袋） 高雄市立凱旋醫院109年5月4日高市凱醫驗字第64122號濫用藥物成品檢驗鑑定書（見偵卷一第87頁）； 經檢驗含第一級毒品海洛因成分，驗前淨重0.192公克，驗後淨重0.182公克。 沒收銷燬  2 海洛因1包（含包裝袋） 鑑定書同上； 經檢驗含第一級毒品海洛因成分，驗前淨重：0.132公克，驗後淨重：0.121公克。  沒收銷燬  3 塑膠鏟管1支   與本案無關，不予沒收  4 錠劑6顆 高雄醫學大學附設中和紀念醫院檢驗醫學部毒物室濫用藥物檢驗報告（見偵卷一第141頁）； 經檢驗含第三級毒品硝甲西泮成分。  與本案無關，不予沒收  5 帳冊一本 甲○○所有供附表一編號3至5所示販賣毒品所用 沒收  6 行動電話1支 （含門號0000000000號SIM卡） 甲○○所有供附表一編號2至5所示販賣毒品所用 沒收 


附錄本判決論罪科刑法條：
修正前毒品危害防制條例第4條第1項、第2項
製造、運輸、販賣第一級毒品者，處死刑或無期徒刑；處無期徒
刑者，得併科新臺幣二千萬元以下罰金。
製造、運輸、販賣第二級毒品者，處無期徒刑或七年以上有期徒
刑，得併科新臺幣一千萬元以下罰金。

修正前毒品危害防制條例第11條第1項
持有第一級毒品者，處三年以下有期徒刑、拘役或新臺幣五萬元
以下罰金。

附錄卷宗標目：
1.【警卷一】高雄市政府警察局刑事警察大隊市警刑大偵1字第10972383500號卷 2.【警卷二】高雄市政府警察局刑事警察大隊市警刑大偵1字第1097077900號卷 3.【偵卷一】臺灣高雄地方檢察署109年度偵字第6853號卷 4.【偵卷二】臺灣高雄地方檢察署109年度偵字第17329號卷 5.【本院卷】本院110年度訴字第15號卷